【裁判字號】    98,聲再,2
【裁判日期】    980630
【裁判案由】    訴訟救助
【裁判全文】
臺灣高等法院臺南分院民事裁定           98年度聲再字第2號
再審聲請人  甲○○
再審相對人  乙○○
上列當事人間因依職權確定訴訟費用額事件，再審聲請人對於中
華民國98年4月23日本院98年度聲字第36號確定裁定，聲請再審
，並聲請訴訟救助，本院裁定如下：
    主  文
再審之聲請駁回。
聲請再審訴訟費用由再審聲請人負擔。
    理  由
一、按再審之訴不合法者，法院應以裁定駁回之；民事訴訟法第
    502條第1項分別定有明文。又裁定已經確定，而有第496條
    第1項或第497條之情形者，得準用本編之規定，聲請再審，
    民事訴訟法第507條亦定有明文。次按聲請再審，應依民事
    訴訟法第507條準用同法第501條第1項第4款規定，表明再審
    理由及關於再審理由並遵守不變期間之證據，此為必須具備
    之程式，又所謂表明再審理由，必須指明確定裁定有如何合
    於法定再審事由之具體情事始為相當，倘僅泛言有何條款之
    再審事由，而無具體情事者，仍難謂已合法表明再審事由，
    既未合法表明再審事由即為無再審之事由，性質上無庸命其
    補正，最高法院著有61年度台再字第137號判例可資參照。
    又當事人聲請再審，雖聲明係對某件裁定為再審，但審查其
    再審訴狀理由，實為指摘原確定裁判或前次之再審裁判如何
    違法，而對該聲明不服之再審裁定，則毫未指明有如何法定
    再審理由，此種情形，可認為未合法表明再審理由，逕以其
    再審之聲請為不合法駁回之，亦有最高法院69年第3次民事
    庭會議決定(一)足參。
二、再審聲請意旨略以：再審聲請人與相對人間侵權行為損害賠
    償事件，經最高法院判決再審聲請人敗訴確定，原審裁定聲
    請人需支付訴訟費用20萬2千元及法定利息，因聲請人係低
    收入戶，又為重度身心殘障人士，無力支付，聲請再審並聲
    請訴訟救助（98年度聲字第36號），竟遭駁回，爰依民事訴
    訟法之規定，提起本件再審云云。
三、經查：本件再審聲請人係對本院98年度聲字第36號確定裁定
    聲請再審，爰審酌本件聲請人所提之聲請狀所載再審聲請事
    由，僅係其個人經濟狀況之陳述與不應由聲請人負擔訴訟費
    用之聲明，與本件聲請再審事件之要件無涉。況所指之情事
    於前訴訟程序業已提出並經法院斟酌，而就本院原確定裁定
    ，究竟有何合於法定再審事由之具體情事，則並未於其再審
    聲請狀內具體表明指摘，僅空泛主張原確定裁定有民事訴訟
    法之再審事由，得為本件再審之聲請。揆之上揭說明，顯欠
    缺法定必須具備之程式難認其再審之聲請為合法。
四、據上論結，本件再審之訴為不合法，依民事訴訟法第502條
    第1項、第507條、第95條、第78條，裁定如主文。
中    華    民    國    98    年    6    月    30    日
                  民事第二庭   審判長法  官  丁振昌
                                     法  官  吳上康
                                     法  官  李素靖
上為正本係照原本作成。
如對本裁定抗告，須於本裁定送達後10日內向本院提出抗告狀（
須附繕本），並應繳納抗告費新台幣1千元。
中    華    民    國   98    年     6    月    30    日
                                     書記官  林鈴香


司法院資訊處製作；財團法人民間司法改革基金會備份。
